臺灣屏東地方法院刑事判決
111年度交簡上字第17號  
上  訴  人  
即  被  告  張清風


上列上訴人因公共危險案件，不服本院簡易庭111年度交簡字第1
77 號中華民國111年2月22日第一審刑事簡易判決（聲請簡易判
決處刑案號：111年度速偵字第132號），提起上訴，本院管轄之
第二審合議庭判決如下：
    主  文
上訴駁回。
    事  實  及  理  由
一、本案經審理結果，認原審以被告張清風（下稱被告）所為係
    犯民國111年1月30日修正生效前刑法第185 條之3 第1 項第
    1 款之不能安全駕駛動力交通工具罪，處有期徒刑2 月，如
    易科罰金，以新臺幣1 千元折算1 日，其認事用法及量刑均
    無不當，應予維持，並引用原審簡易判決書所載之犯罪事實
    、證據及理由（如附件）。
二、被告上訴意旨略謂：被告初次犯罪，又未肇事傷人，目前經
    濟情況不佳，年老無工作能力，希望能諭知緩刑等語。
三、經查：被告上訴意旨對檢察官起訴及原審判決認定之犯罪事
    實並不爭執，對原審量處之刑度亦無不服，僅以前開原因求
    為緩刑之宣告，因此應認被告並未具體指摘原判決有何違誤
    或不當之處，且被告所犯修正前刑法第185 條之3 第1 項第
    1 款不能安全駕駛致交通危險罪之法定刑為「2年以下有期
    徒刑，得併科20萬元以下罰金」，原審以被告犯行事證明確
    ，適用修正前刑法第185 條之3 第1 項第1 款、第41 條第1
     項前段規定，審酌被告並無酒後駕車前科紀錄之素行，於
    酒後騎乘機車，除危害自身安全外，亦對其他用路人之生命
    、身體及財產造成高度危險，置大眾行車之公共安全於不顧
    ，其為警攔查測得吐氣所含酒精濃度每公升0.26毫克，幸未
    肇事傷人，事後坦承犯行，其自述之教育程度及家庭經濟狀
    況，於法定刑度內判處被告有期徒刑2月，並諭知易科罰金
    之折算標準，其量刑已充分審酌刑法第57條各款所列事項及
    其他一切情狀，而處以法定最低度刑，符合罪刑相當原則，
    被告不服原審判決提起上訴，為無理由，應予駁回。
四、又被告之前雖未曾因故意犯罪受有期徒刑以上刑之宣告，此
    有臺灣高等法院被告前案紀錄表在卷可稽。惟禁止酒後駕駛
    動力交通工具，迭經各級政府大力宣導及取締，且酒後駕車
    致人死傷之案例，復為媒體廣為播報，「酒駕零容忍」已為
    社會大眾所期待，且被告於騎乘機車途中接聽行動電話為警
    攔停，並於警方提供飲水漱口及等待15分鐘的休息時間後，
    測得吐氣所含酒精濃度達每公升0.26毫克，茲有屏東分局建
    國派出所員警製作之偵查報告在卷可憑（見警詢卷第2 頁）
    ，可見被告酒後駕車犯行所生危害情節難認輕微，本院考量
    一般法律原則及人民感情，認不宜予緩刑之宣告，附此敘明
    。
據上論斷，應依刑事訴訟法第455 條之1 第1 項、第3 項、第36
8 條、第373 條，判決如主文。
本案經檢察官張志杰、蕭惠予聲請簡易判決處刑，檢察官潘國威
到庭執行職務。 　　
中　　華　　民　　國　  111   年　　 6　　月　 　9  　日
            　　　刑事第一庭　  審判長法  官　王以齊
                            　　　　  法  官  楊宗翰
                              　　　　法  官  粘凱庭   
以上正本證明與原本無異。
不得上訴。                                             
中　　華　　民　　國　  111   年　　 6　　月　 　9  　日
                                      書記官   黃嘉慶
附件

臺灣屏東地方法院刑事簡易判決
111年度交簡字第177號
聲　請　人　臺灣屏東地方檢察署檢察官
被　　　告　張清風　男　民國00年0月00日生
　　　　　　　　　　身分證統一編號：Z000000000號
　　　　　　　　　　住屏東縣○○市○○路000巷0弄00○00號
上列被告因公共危險案件，經檢察官聲請以簡易判決處刑（111
年度速偵字第132號），本院判決如下：
    主      文
張清風犯不能安全駕駛動力交通工具罪，處有期徒刑貳月，如易
科罰金，以新臺幣壹仟元折算壹日。
    事實及理由
一、本院認定被告張清風之犯罪事實及證據，與檢察官聲請簡易
    判決處刑書之記載相同，茲引用之（如附件）。
二、被告行為後，刑法第185條之3第1項業經立法院修正，將原
    先之處罰，自「二年以下有期徒刑，得併科二十萬元以下罰
    金」提高為「三年以下有期徒刑，得併科三十萬元以下罰金
    」，並經總統於民國111年1月28日公布，同年1月30日起施
    行，經比較前開新舊法結果，顯以舊法規定對被告較為有利
    ，依刑法第2條第1項前段規定，本件應適用舊法規定處罰。
    核被告所為，係犯修正前刑法第185條之3第1項第1款之駕駛
    動力交通工具而服用酒類，致不能安全駕駛罪。　　
三、爰審酌被告明知酒後騎車除危害自身安全外，亦將對其他用
    路人之生命、身體及財產造成高度危險，竟仍置大眾行車之
    公共安全於不顧，於飲酒後吐氣所含酒精濃度已逾法定標準
    值每公升0.25毫克之情形下，仍執意騎車上路，對於道路交
    通安全所生危害非輕；惟考量被告本次為酒駕初犯，有臺灣
    高等法院被告前案紀錄表附卷可佐，且犯後已坦承犯行兼衡
    其未肇事傷人之情節、自述之教育程度及家庭經濟狀況等一
    切情狀，量處如主文所示之刑，並諭知易科罰金之折算標準
    。
四、依刑事訴訟法第449 條第1 項前段、第3 項、第454 條第2
    項，逕以簡易判決處如主文所示之刑。
五、如不服本判決，得自收受送達之日起20日內，向本院提起上
    訴狀，上訴於本院合議庭。
本案經檢察官張志杰、蕭惠予聲請以簡易判決處刑。
中　　華　　民　　國　　111 　年　　2 　　月　　22　　日
                  簡易庭    法  官  黃紀錄
　　　　　　　　　
以上正本證明與原本無異。
如不服本判決，得於判決書送達之日起二十日內，以書狀敘述理
由（須附繕本），向本庭提出上訴。
中　　華　　民　　國　　111 　年　　2 　　月　　24　　日
                            書記官　鍾錦祥
附錄本判決論罪科刑法條全文
修正前刑法第185 條之3 第1 項第1 款駕駛動力交通工具而有下
列情形之一者，處2 年以下有期徒刑，得併科20萬元以下罰金：
一、吐氣所含酒精濃度達每公升零點二五毫克或血液中酒精濃度
    達百分之零點零五以上。
【附件】        
臺灣屏東地方檢察署檢察官聲請簡易判決處刑書　
                                    111年度速偵字第132號
　　被　　　告　張清風　
上列被告因不能安全駕駛案件，業經偵查終結，認為宜以簡易判
決處刑，茲將犯罪事實及證據並所犯法條分敘如下：
　　　　犯罪事實
一、張清風明知飲酒後，已不能安全駕駛動力交通工具，竟於民
    國111年1月18日14時許，在屏東縣屏東市廣東南路上之星河
    卡拉OK飲用金牌啤酒500C.C，已達不能安全駕駛動力交通工
    具之程度，仍基於不能安全駕駛動力交通工具之犯意，於同
    日16時30分許騎乘車牌號碼000-0000號普通重型機車出門，
    行經屏東縣屏東市建興南路34巷39弄時，因於行車間持手機
    通話為警攔查，員警於同日17時5分許對張清風施以呼氣酒
    精濃度測試，測試結果為其吐氣所含酒精濃度達每公升0.26
    毫克，始悉上情。
二、案經屏東縣政府警察局屏東分局報告偵辦。
　　　　證據並所犯法條
一、上揭犯罪事實，業據被告張清風於警詢及偵查中坦承不諱，
    復有屏東縣政府警察局酒精測定紀錄表、屏東縣政府警察局
    舉發違反道路交通管理事件通知單、車輛詳細資料報表在卷
    可稽，足認被告自白與事實相符，其犯嫌堪予認定。
二、核被告所為，係犯刑法第185條之3第1項第1款之不能安全駕
    駛動力交通工具罪嫌。
三、依刑事訴訟法第451條第1項聲請逕以簡易判決處刑。
　　此　致
臺灣屏東地方法院
中　　華　　民　　國　 111　　年　　1 　　月　　20　　日
                              檢察官  張  志  杰
                              檢察官  蕭  惠  予